臺灣高等法院刑事判決　　　　　　　　　　　　　九十三年度交上易字第二四七號
　　上　訴　人
　　即　被　告　甲○○
右上訴人因公共危險案件，不服臺灣臺北地方法院九十三年度交易字第二八一號，中
華民國九十三年八月二十七日第一審判決（起訴案號：臺灣臺北地方法院檢察署九十
三年度偵字第一０五九三號），提起上訴，因被告為有罪陳述，經本院聽取當事人意
見後，裁定進行簡式審判程序，判決如左：
    主  文
上訴駁回。
    事實及理由
一、本案經本院審理結果，認第一審以上訴人即被告甲○○犯刑法第一百八十五條之
    三之服用酒類不能安全駕駛動力交通工具而駕駛罪，累犯，判處有期徒刑柒月，
    經核其認事用法及量刑均無不當，應予維持，除第一審判決書事實欄一第八行之
    「仍執意駕駛」等字，補充記載為：「仍於當日十七時許，執意駕駛」，事實欄
    一倒數第四行至倒數第三行之「卡夾」等字，補充記載為：「卡夾於」外，引用
    第一審判決書記載之事實、證據及理由（如附件）。
二、被告上訴意旨略以：案發當日，係因好友相聚，盛情難卻，致貪杯誤事，被告至
    今仍懊悔不已，被告為求彌補，已立即與張瑜珊、張錦銘、卓德松等人達成和解
    ，勇於承擔損害賠償責任，並已給付完畢，有和解書可參，被告雖智識程度不高
    ，但平日熱心助人與左右鄰居相處融洽，現年齡已六十有餘，患有糖尿病、高血
    壓及心臟病，家中母親謝吳守，已屆八十四高齡，並患有腦中風、膽結石、胃炎
    等疾病，須人照顧，被告之妻謝蔡香亦患有高血壓及頸椎退化性關節炎等疾病，
    家中經濟來源及日常瑣碎生活均賴被告一人供給、照料，若被告入獄執行，恐家
    中賴被告賺取收入之經濟來源遭受阻斷，家中復已無其他積蓄，且告貸無門，被
    告母親必無法承受此一打擊，亦使被告妻子頓失支柱，謹提起本件上訴，請酌量
    被告犯罪所生損害無幾，至今滴酒不沾，已有悔悟之意，衡情非不可憫恕，依刑
    法第第五十九條規定酌減刑責，並從輕量刑云云。
三、經查：
    (一)按刑法第五十九條之酌量減輕其刑，必於犯罪之情狀，在客觀上足以引起一般
      同情，認為即予宣告法定低度刑期，猶嫌過重者，始有其適用，至於被告有無
      前科，素行是否端正，家庭成員狀況等情狀，僅可為法定刑內從輕科刑之標準
      ，不得據為酌量減輕之理由（最高法院五十一年度臺上字第八九九號判例意旨
      參考）。查被告本案服用酒類至不能安全駕駛動力交通工具之程度而仍駕駛營
      業小客車行駛，以致肇事，先後撞擊四部車輛及住家車庫，依其犯罪情狀，要
      無何在客觀上足以引起一般同情之可言，被告上訴意旨請求適用刑法第五十九
      條規定酌減其刑，與該條法定要件不合。
    (二)被告所稱其本人、母親及其妻罹患有疾病之事，係被告於原審審理時已提出請
      求從輕量刑之理由，此有原審卷附之答辯狀可稽，原審法院並當庭提示相關診
      斷證明書等資料詢問被告及蒞庭檢察官之意見，檢察官以被告前已有三次酒後
      駕車遭判刑之紀錄，且第三次業經判處有期徒刑陸月為理由，具體求刑有期徒
      刑捌月，原審審酌被告前已有三次服用酒類不能安全駕駛動力交通工具而駕駛
      之犯行，分別經判處罰金三萬元、有期徒刑肆月、陸月，仍不知悔改，本案係
      第四度犯服用酒類不能安全駕駛動力交通工具而駕駛罪，其本案服用酒類後呼
      氣酒精濃度達０點九九亳克＼公升，意識不清，不能安全駕駛程度嚴重，而仍
      駕駛動力交通工具營業小客車，對一般往來之人車均生高度危險性，顯然漠視
      他人生命、身體、健康、財產安全，且因酒後駕車肇事，但已賠償他人損失等
      一切情狀，認檢察官求處有期徒刑捌月，略嫌過重，量處被告有期徒刑柒月之
      刑，亦有原審九十三年八月二十六日審判筆錄及判決書在卷可證。本院審酌：
      被告前已有三次同類犯行，第三次並經法院判決有期徒刑陸月，如易科罰金以
      佰元折算壹日確定，業經執行完畢，有臺灣高等法院被告全國前案紀錄表在
      卷可考，而其為本案駕駛行為時，其駕駛執照尚因先前有酒精濃度超過標準之
      違規駕駛行為遭吊扣中，亦為其於警詢中自承在卷（見偵查卷第二十頁），並
      有北市警交大字第ＡＢＹ四０三四三八號舉發違反道路交通管理事件通知單影
      本一份在卷可證（見偵查卷第十一頁），自屬無照駕駛，被告不知記取前三次
      同類犯行經判刑之教訓，又於酒後已達不能安全駕駛程度之情形下，無照駕駛
      營業小客車肇事，視交通監理機關吊扣駕駛執照之處分於無物，已證先前之得
      易科罰金之判決並未使被告產生警惕、悔改之心，而其本案酒後駕車行為先後
      撞擊四部車輛及住家車庫，雖無人傷亡，亦係因當時幸無人在被撞擊車輛內（
      上）或車庫前，否則後果不堪設想，其本案行為之危害程度非輕，被告顯漠視
      自己及他人之生命、身體、健康、財產之安全，若確如其於原審及上訴理由所
      述其以其母及妻子之家庭生活為念，其又何至於有多次酒醉駕車之危險行徑，
      依被告前科紀錄及本案情節，被告實有再犯之虞等情狀，認原審斟酌刑法第五
      十七條所列各款事項及一切情狀，量處被告有期徒刑柒月，未逾越客觀上之適
      當性、相當性與必要性之比例原則，核屬妥當。
　　(三)綜上，被告上訴意旨仍執陳詞請求撤銷改判從輕量刑，為無理由，其上訴應予
　　  駁回。
據上論斷，應依刑事訴訟法第三百七十三條、第三百六十八條、第三百六十四條、第
二百七十三條之一第一項，判決如主文。
本案經檢察官李良忠到庭執行職務。
中　　　華　　　民　　　國　　九十三　　年　　 十一 　　月　　　十　　　日
                              臺灣高等法院刑事第九庭
                                  審判長法  官  李  文  成
                                        法  官  官  有  明
                                        法  官  王  復  生
右正本證明與原本無異。
不得上訴。
                                        書記官  王  宜  玲
中　　　華　　　民　　　國　　九十三　　年　　 十一 　　月　　 十一 　　日
附錄：本案論罪科刑法條全文
中華民國刑法第一百八十五條之三
服用毒品、麻醉藥品、酒類或其他相類之物，不能安全駕駛動力交通工具
而駕駛者，處一年以下有期徒刑、拘役或三萬元以下罰金。
